【裁判字號】    97,上訴,747
【裁判日期】    970421
【裁判案由】    公共危險等
【裁判全文】
臺灣高等法院臺中分院刑事判決         97年度上訴字第747號
上  訴  人
即  被  告  甲○○
                      巷20號.
上列上訴人因公共危險等案件，不服臺灣苗栗地方法院97年度訴
字第1號中華民國97年2月20日第一審判決（起訴案號：臺灣地方
法院檢察署96年度偵字第5920號，併辦案號：97年度偵字第330
號），提起上訴，本院判決如下：
    主  文
上訴駁回。
    事  實
本審記載事實與第一審判決書所記載相同，玆引用之。
    理  由
一、按依刑事訴訟法第350條、第361條、第362條、第367條規定
    ，不服地方法院之第一審判決而上訴者，須提出上訴書狀，
    並應敘述具體理由，為上訴必備之程式；其所提出之書狀未
    敘述上訴理由，或僅曾以言詞陳述上訴理由者，均應於上訴
    期間屆滿後二十日內補提理由書於第一審法院。第一審法院
    經形式審查，認逾期未補提上訴理由者，應定期間先命補正
    ；逾期未補正者，為上訴不合法律上之程式，應以裁定駁回
    。倘已提出上訴理由，但所提非屬具體理由者，則由第二審
    法院以上訴不合法律上之程式，判決駁回。而所謂具體理由
    ，必係依據卷內既有訴訟資料或提出新事證，指摘或表明第
    一審判決有何採證認事、用法或量刑等足以影響判決本旨之
    不當或違法，而構成應予撤銷之具體事由，始克當之（例如
    ：依憑證據法則具體指出所採證據何以不具證據能力，或依
    憑卷證資料，明確指出所為證據證明力之判斷如何違背經驗
    、論理法則）；倘僅泛言原判決認定事實錯誤、違背法令、
    量刑失之過重或輕縱，而未依上揭意旨指出具體事由；或形
    式上雖已指出具體事由，然該事由縱使屬實，亦不足以認為
    原判決有何不當或違法者（例如：對不具有調查必要性之證
    據，法院未依聲請調查亦未說明理由，或援用證據不當，但
    除去該證據仍應為同一事實之認定），皆難謂係具體理由，
    俾與第二審上訴制度旨在請求第二審法院撤銷、變更第一審
    不當或違法之判決，以實現個案救濟之立法目的相契合，並
    節制濫行上訴（最高法院97年度上訴字第460號刑事判決參
    照）。
二、本件上訴人即被告湯宗皓對於原審所為科刑之判決不服，提
    起上訴。其上訴意旨略以：案發當時，所偷竊來之拖吊車，
    行經竹南自由街與光復街口，遇警鳴警報器示意停車，駕駛
    拖吊車之張昌翔，在犯罪危急意識裡，只想逃脫警方圍捕視
    線時，示意張昌翔停車讓上訴人自行去取所有之自小客車與
    張昌翔接應，而警方緊追不捨，又向拖吊車開槍，張昌翔心
    生畏懼，並無依上訴人告知示意停車，至使毀損他人車輛、
    機車等器物，上訴人並無唆使或脅迫張昌翔逃避警方追捕。
    張昌翔已於原審法院坦承一切犯法之供詞，並無具體調查上
    訴人有利證據，且任意推定上訴人犯罪事實，依刑法第28條
    第2項共犯之成立係出於行為者獨立之意思而不負共犯之責
    ，張昌翔駕駛拖吊車是屬個人獨自之意思，上訴人是受張昌
    翔所乘載並無駕駛行為，上訴人被判妨害公眾往來安全罪，
    殊難甘服云云。
三、本院以原審判決依證人張昌翔之證詞，認上訴人與張昌翔就
    公共危險及毀損犯行部分，有犯意聯絡，上訴人以上詞泛言
    ，原審未調查上訴人有利證據，且任意推定上訴人犯罪事實
    ，張昌翔駕駛拖吊車是其個人獨自之意思，上訴人是受張昌
    翔所乘載並無駕駛行為，並無毀損及妨害公眾往來安全犯行
    云云，但就第一審判決究有何具體事由，致判決不當或違法
    ，並無一語涉及，並非具體理由。並以上訴期間已屆滿二十
    日，由審判長命於裁定送達七日內補提具體上訴理由，裁定
    已於97年4月2日送達上訴人，此有送達證書可憑。
四、上訴人於97年4月9日補提上訴理由書，略謂：本件竊盜乙案
    ，初始原有意要另一被告張昌翔一同犯案，結果張昌翔只口
    頭應允，實際上，上訴人下車後，張昌翔隨即離開現場，應
    允之說只是敷衍了事，始終只由上訴人一人行竊，原審判決
    認事用法，顯有疏漏。事實與判決認定之事實不符，一人犯
    案，何來犯意聯絡，行為分擔。上訴人於庭訊時，所偽供述
    ，第一審法院未予採信，亦未詳載不採信之理由，有違應調
    查而未調查之職權，判決亦未說明不予採信之理由。又按證
    據之證明力由法院本於確信自由判斷，但不得違背經驗法及
    論理法則。原審法院判決上訴人公共危險罪，但整件飛車逃
    逸，乃是小偷遇警之自然反應，且是另一被告張昌翔一人主
    導，何來犯意聯絡、行為分擔。上訴人只因坐在駕駛座旁，
    就需一同背負莫須有之罪，實難平衡。且當時，上訴人剛吸
    食安非他命，神智不清，根本不清楚什麼狀況，莫名的刑責
    須上訴人一同負擔，其理由何在，犯意各別，豈有分擔之理
    云云。查上訴人於原審法院審理時，對檢察官起訴之犯罪事
    實均為認罪之陳述，並稱：「沒有辯解，那些都是事實，沒
    什麼好講的。」（見原審卷第60頁）。原審法院就上訴人與
    張昌翔共同竊盜部分，援引上訴人之自白、證人張昌翔之證
    詞、贓物認領保管單等件，作為認定犯罪事實之證據；就公
    共危險及毀損部分，依上訴人之自白、證人即共犯張昌翔所
    為（追逐時，上訴人有出意見，往那邊走，往那邊逃匿，左
    轉或右轉）之證詞、證人即追捕員警溫鎮添、張金龍於偵查
    中之證詞、物品毀損照片及查獲現場照片23張為證。認上訴
    人與張昌翔就上開竊盜、公共危險與毀損犯行，有犯意聯絡
    ，行為分擔，並未違經驗法則、論理法則。上訴人補提上訴
    理由書，仍以上詞，泛指竊盜犯行，係其一人所為；公共危
    險與毀損部分犯行，則是張昌翔一人主導，上訴人與張昌翔
    無犯意聯絡、行為分擔云云。上訴人補提之上開上訴理由，
    僅係其個人對於原審法院合法調查證據證明力所為之爭辯，
    並非合法之具體上訴理由。另上訴人於本院準備程序時，聲
    請與張昌翔對質，惟查證人張昌翔已於原審審理時，經檢察
    官與被告交互詰問，上訴人對證人張昌翔所為證詞當庭表示
    無意見，並稱沒有問題詰問張昌翔等語（見原審卷第56頁）
    。本件事證已極明確，認無再傳訊張昌翔必要，併此敘明。
    綜上所述，上訴人雖已依限補提上訴理由書，但所提並非具
    體理由，依首開說明，上訴人之上訴於法未合，應予駁回，
    爰不經言詞辯論，判決如主文。
五、據上論結，依刑事訴訟法第367條前段、第372條，判決如主
    文。
中    華    民    國    97    年    4     月    21    日
            刑事第九庭  審判長法  官  陳  筱  珮
                              法  官  康  應  龍
                              法  官  趙  春  碧
上列正本證明與原本無異。
公共危險部分得上訴。
竊盜、毀損部分不得上訴。
如不服本判決應於收受送達後十日內向本院提出上訴書狀，其未
敘述上訴之理由者並得於提起上訴後十日內向本院補提理由書（
均須按他造當事人之人數附繕本）。
                              書記官  蘇  昭  文
中    華    民    國    97    年    4     月    21    日


司法院資訊處製作；財團法人民間司法改革基金會備份。
